【裁判字號】    97,審訴,4158
【裁判日期】    971028
【裁判案由】    公共危險等
【裁判全文】
臺灣高雄地方法院刑事判決            97年度審訴字第4158號
公  訴  人  臺灣高雄地方法院檢察署檢察官
被      告  甲○○
上列被告因公共危險等案件，經檢察官提起公訴（97年度偵緝字
第1877號），被告就被訴事實為有罪之陳述，經告知簡式審判程
序之旨，並聽取被告與公訴人之意見後，本院合議庭裁定由受命
法官獨任進行簡式審判程序，本院判決如下：
    主  文
甲○○犯妨害公務執行罪，累犯，處有期徒刑肆月，如易科罰金
，以新臺幣壹仟元折算壹日。又犯妨害公眾往來安全罪，累犯，
處有期徒刑參月，如易科罰金，以新臺幣壹仟元折算壹日。應執
行有期徒刑陸月，如易科罰金，以新臺幣壹仟元折算壹日。
    事  實
一、甲○○前於民國92年間，因竊盜案件，經本院以92年度簡字
    第1105號判處有期徒刑8 月，緩刑4 年，嗣因另犯搶奪案件
    ，經臺灣高等法院高雄分院以92年度上訴字第2298號判處有
    期徒刑1 年2 月確定，而撤銷假釋。又於93年及94年間，因
    竊盜及偽證案件，經本院以93年度易字第1442號、94年度訴
    字第1262號各判處有期徒刑6 月、3 月確定，經裁定定應執
    行刑有期徒刑8 月，與上述竊盜及搶奪案件接續執行，而於
    95年1 月24日縮短假釋出獄，並於95年2 月27日假釋期滿未
    經撤銷而執行完畢。詎甲○○不知悔改，於97年3 月27日晚
    間8 時許，因駕駛車號6887-TF 號自用小客車行經高雄市○
    ○區○○路與南台路口，闖越紅燈號誌，經警員示意甲○○
    停車，以進行攔檢時，甲○○企圖規避攔檢，竟基於妨害公
    務員依法執行職務之犯意，駕車衝撞前方攔截之警車，以此
    強暴方式，妨害警員執行攔檢勤務。甲○○開車衝撞警車後
    ，沿高雄市○○路逃逸，竟基於以超速及逆向行駛之方法致
    生往來危險之犯意，以時速約80公里之速度，並不定時跨越
    雙黃線而逆向行駛方式，沿高雄市○○路、建國路、中華路
    、七賢路、中正路、自強路行駛，嗣繞回建國路，沿建國路
    由東往西方向行駛，經建國路與中華路口後，再左轉中華路
    ，而在高雄市○○路214 巷內，不慎撞擊車號2D-2696 號自
    用小貨車、車號7S-6667 號自用小客車、車號XMC-418 號重
    型機車、車號ZIZ-731 號輕型機車、車號TRQ-555 號輕型機
    車及3 輛自行車而肇事，致生其他車輛及行人往來之危險，
    適有巡邏警車沿七賢路行經中華路，而將甲○○逮捕。
二、案經高雄市政府警察局保安警察大隊報告臺灣高雄地方法院
    檢察署檢察官偵查起訴。
    理  由
一、本件被告所犯係死刑、無期徒刑、最輕本刑為3 年以上有期
    徒刑以外之罪，其於準備程序中就被訴事實為有罪之陳述，
    經法官告知簡式審判程序之旨，並聽取公訴人及被告之意見
    後，本院依刑事訴訟法第273 條之1 第1 項之規定，裁定進
    行簡式審判程序。
二、訊據被告對於上揭時、地以駕車衝撞方式妨害公務，以及以
    超速及逆向行駛方式駕車致生往來之危險等事實，坦承不諱
    ，核與證人即當日執行攔檢勤務之警員王榮其證述情節相符
    ，並有蒐證照片12張、電子地圖1 張附卷可稽，本案事證明
    確，被告上開犯行，堪以認定。
三、按刑法第135 條第1 項之罪，以對於公務員依法執行職務時
    施強暴脅迫為要件。此之所謂施強暴，不以對於公務員之身
    體直接實施暴力為限，凡以公務員為目標，而對物或對他人
    施暴力，其結果影響及於公務員之執行職務者，亦屬之。且
    所稱「強暴」，係指一切有形力即物理力之行使，不問其係
    對人或對物為之均包括在內（最高法院84年度臺非字第333
    號、82年度臺上字第608 號判決要旨參照）。被告於警員對
    其進行攔檢時，開車衝撞警車，雖非對於執行勤務之警員身
    體直接實施暴力，但其衝撞警車之行為，乃企圖阻礙警員對
    其進行攔檢職務之執行，參照上揭說明，自屬以強暴之方式
    ，妨害警員執行職務，故核被告此部分所為，係犯刑法第13
    5 條第1 項之對於公務員依法執行職務時施強暴罪。又刑法
    第185 條第1 項之妨害公眾往來安全罪，採具體危險制，祇
    須造成公眾往來之危險狀態為已足，不以發生實害為必要（
    最高法院79年臺上字第2250號判例意旨可資參照）。而以時
    速約80公里之高速於車輛擁擠之市區道路，且逆向行駛之方
    式為觀察，自足以使參與交通之其他車輛及行人發生往來之
    危險狀態，故核被告此部分所為，係犯刑法第185 條第1 項
    之妨害公眾往來安全罪。被告所犯上開二罪，犯意各別，行
    為互殊，應予分論併罰。另被告前因竊盜、搶奪、偽證等案
    件，經法院判刑，於95年1 月24日縮短假釋出獄，並於95年
    2 月27日假釋期滿未經撤銷而執行完畢，有臺灣高等法院被
    告前案紀錄表1 份在卷可佐，被告於有期徒刑執行完畢後，
    5 年內故意再犯本件有期徒刑以上之2 罪，為累犯，均應依
    刑法第47條規定加重其刑。本院審酌前有竊盜、搶奪之判刑
    服刑紀錄，此有前述臺灣高等法院被告前案紀錄表1 份在卷
    可佐，素行非佳，被告開車衝撞警車，妨害警員執行攔檢勤
    務，挑戰公權力，並可能危及值勤警員之生命、身體安全，
    且被告為求一己得逃離現場之私利，竟於車輛往來頻繁之車
    道，高速且逆向行駛，除對自身生命身體有不可預知之危險
    外，更對其他往來之行人及車輛之生命、身體及財產造成威
    脅，嚴重危害參與交通之其他車輛及行人往來之安全，原不
    宜輕罰，惟念及被告坦承犯行，且無人員傷亡等一切情狀，
    分別量處如主文所示之刑，併諭知易科罰金之折算標準，且
    定應執行刑如主文所示，並諭知易科罰金之折算標準。
據上論斷，應依刑事訴訟法第273 條之1 第1 項、第299 條第1
項前段，刑法第135 條第1 項、第185 條第1 項、第47條第1 項
、第41條第1 項、第51條第5 款，刑法施行法第1 條之1 第1 項
，判決如主文。
本案經檢察官乙○○到庭執行職務。
中    華    民    國    97    年    10    月    28    日
                  刑事第七法庭  法  官  高增泓
以上正本證明與原本無異。
如不服本判決，應於判決送達後10日內，向本院提出上訴狀。
中    華    民    國    97    年    10    月    28    日
                                書記官  黃麗玉
附錄本案論罪科刑法條全文：
刑法第135條
對於公務員依法執行職務時，施強暴脅迫者，處3 年以下有期徒
刑、拘役或3 百元以下罰金。
意圖使公務員執行一定之職務或妨害其依法執行一定之職務或使
公務員辭職，而施強暴脅迫者，亦同。
犯前2 項之罪，因而致公務員於死者，處無期徒刑或7 年以上有
期徒刑；致重傷者，處3 年以上、10年以下有期徒刑。
刑法第185條
損壞或壅塞陸路、水路、橋樑或其他公眾往來之設備或以他法致
生往來之危險者，處5 年以下有期徒刑，拘役或5 百元以下罰金
。
因而致人於死者，處無期徒刑或7 年以上有期徒刑。致重傷者，
處3 年以上10年以下有期徒刑。
第 1 項之未遂犯罰之。


司法院資訊處製作；財團法人民間司法改革基金會備份。
